臺灣新北地方法院板橋簡易庭小額民事判決
111年度板小字第2712號
原      告  陳一國  
被      告  范榮豪  


訴訟代理人  吳秉緯  
            楊繹勲  
上列當事人間請求侵權行為損害賠償事件，本院於中華民國111
年8月25日言詞辯論終結，判決如下：
    主      文
被告應給付原告新臺幣壹萬肆仟陸佰叁拾叁元，及自民國一一一
年六月十一日起至清償日止，按週年利率百分之五計算之利息。
原告其餘之訴駁回。
訴訟費用新臺幣壹仟元，其中新臺幣叁佰伍拾柒元由被告負擔，
餘由原告負擔。
本判決第一項得假執行。
    事實及理由
一、原告主張：被告於民國111年3月1日20時35分許，駕駛車牌
    號碼000-0000號自用小客車（下稱A車），行經新北市○○區○
    ○路0號前時，因未注意車前狀況之過失，碰撞原告所有，並
    駕駛之車牌號碼000-0000號之營業小客車（下稱系爭車輛）
    而肇事（下稱系爭事故），致系爭車輛車體受損（下稱系爭
    損害），而生修復費用新臺幣（下同）計41,025元，原告依
    侵權行為之法律關係請求被告給付上揭修復費用等語。並聲
    明：被告應給付原告41,025元及自起訴狀繕本送達翌日起至
    清償日止，按週年利率5％計算之利息。
二、被告則以：對肇事責任不爭執，主張零件費用應予折舊等語
    置辯，並聲明：原告之訴駁回。
三、得心證之理由：
㈠、按因故意或過失，不法侵害他人之權利者，負損害賠償責任
    ；汽車、機車或其他非依軌道行駛之動力車輛，在使用中加
    損害於他人者，駕駛人應賠償因此所生之損害，民法第184
    條第1項前段、第191條之2前段分別有明文。次按物被毀損
    時，被害人除得依民法第196條請求賠償外，並不排除民法
    第213條至第215條之適用。依民法第196條請求賠償物被毀
    損所減少之價額，得以修復費用為估定之標準，但以必要者
    為限（例如：修理材料以新品換舊品，應予折舊）。被害人
    如能證明其物因毀損所減少之價額，超過必要之修復費用時
    ，就其差額，仍得請求賠償，此有最高法院77年度第9次民
    事庭會議決議可資參照。
㈡、查，原告主張被告駕駛A車於上揭時地，因未注意車前狀況碰
    撞系爭車輛而生系爭事故，致生系爭損害等事實，業據其提
    出道路交通事故當事人登記聯單暨道路交通事故初步分析研
    判表、估價單等件為證（見本院卷第13至17頁），且有新北
    市政府警察局三重分局111年5月23日新北警重交字第111383
    4032號函暨所附道路交通事故調查卷宗為憑（見本院卷第27
    至48頁），堪信為真。
㈢、次查，系爭車輛因系爭事故支出修復費用共計41,025元，其
　　中零件費用29,325元，烤漆8,500元，鈑金3,200元等情，有
    估價單在卷可稽（見本院卷第81頁）。然系爭車輛之修復既
    以新零件更換被毀損之舊零件，則原告以估價單所示之修復
    費用作為損害賠償之依據，自應將零件折舊部分予以扣除。
    依行政院所頒固定資產耐用年數表及固定資產折舊率之規定
    ，系爭車輛之耐用年數為4年，依定率遞減法每年折舊1000
    分之438，另依營利事業所得稅查核準則第95條第6項規提列
    折舊採用定率遞減法者，以1年為計算單位，其使用期間未
    滿1年者，按實際使用之月數相當於全年之比例計算之，不
    滿1月者，以1月計」，系爭車輛於106年11月出廠，有公路
    監理電子閘門查詢結果可稽（見限閱卷），迄本件車禍發生
    時即111年3月1日，已使用逾4年，則零件扣除折舊後之修復
    費用估定為2,933元（計算式：29,325元1/10＝2,933元，元
    以下四捨五入），加計烤漆8,500元及鈑金3,200元，必要之
    修復費用應為14,633元（計算式為：2,933元＋8,500元＋3,20
    0元＝14,633元），是原告依侵權行為法律關係請求系爭車輛
    之必要修復費用為14,633元，核屬有據；至原告逾此範圍之
    請求，則屬無據。
四、末按給付無確定期限者，債務人於債權人得請求給付時，經
    其催告而未為給付，自受催告時起，負遲延責任。其經債權
    人起訴而送達訴狀，或依督促程序送達支付命令，或為其他
    相類之行為者，與催告有同一之效力；遲延之債務，以支付
    金錢為標的者，債權人得請求依法定利率計算之遲延利息；
    應付利息之債務，其利率未經約定，亦無法律可據者，週年
    利率為5％，民法第229條第2項、第233條第1項前段及第203
    條分別定有明文。本件起訴狀繕本於111年5月31日寄存送達
    於被告，有本院送達證書可佐（見本院卷第53頁），依民事
    訴訟法法第138條第2項，於111年6月10日生送達之效力，原
    告自得請求被告給付自該狀送達翌日即111年6月11日起至清
    償日止，按週年利率5％計算之利息。
五、綜上所述，原告依侵權行為之法律關係，請求被告給付14,6
    33元，及自起訴狀繕本送達翌日即111年6月11日起至清償日
    止，按法定利率即週年利率5％計算之利息，為有理由，應予
    准許。至原告逾此範圍之請求，為無理由，應予駁回。
六、本件原告勝訴部分，係就民事訴訟法第427條1項訴訟適用簡
    易程序所為被告敗訴之判決，爰依同法第389條第 1項第3款
    規定，職權宣告假執行。
七、訴訟費用負擔之依據：民事訴訟法第79條。本件訴訟費用額
    ，依後附計算書確定如主文所示金額。
中　　華　　民　　國　　111  　年　　8　　月　　29　　日
                  臺灣新北地方法院板橋簡易庭
                  法  官  吳孟竹
計   算   書
項        目        金   額（新臺幣）        備     註
第一審裁判費            1,000元
合        計            1,000元           其中357元由被
                                          告負擔，餘由原
                                          告負擔。
上列為正本係照原本作成。
如不服本判決，應於收受送達後20日內以違背法令為理由向本院
提出上訴狀（上訴理由依法應表明一、原判決所違背之法令及其
具體內容。二、依訴訟資料可認為原判決有違背法令之具體事實
。）如於本判決宣示後送達前提起上訴者，應於判決送達後20日
內補提上訴理由書（須附繕本），如未於上訴後20日內補提合法
上訴理由書，法院得逕以裁定駁回上訴。
中　　華　　民　　國　　111  　年　　8　　月　　29　　日
                  書記官  李庭君